【裁判字號】    99,交訴,97
【裁判日期】    991231
【裁判案由】    公共危險
【裁判全文】
臺灣嘉義地方法院刑事判決              99年度交訴字第97號
公  訴  人  臺灣嘉義地方法院檢察署檢察官
被      告  何政信
上列被告因公共危險等案件，經檢察官提起公訴（99年度偵字第
8432號），被告於準備程序中就被訴事實為有罪之陳述，經本院
合議庭裁定由受命法官改依簡式程序審理，判決如下：
    主  文
何政信犯不能安全駕駛動力交通工具罪，累犯，處有期徒刑肆月
。又犯肇事致人傷害逃逸罪，累犯，處有期徒刑捌月。應執行有
期徒刑拾月。
    犯 罪 事 實
一、何政信前因肇事逃逸案件，經本院以93年度交訴字第28號判
    決判處有期徒刑7月，緩刑3年確定，嗣緩刑經撤銷，並經本
    院以96年度交聲減字第62號裁定減為有期徒刑3 月又15日確
    定。又因放火燒燬現供人使用之住宅案件，經本院以94年度
    訴字第446 號判決判處有期徒刑4年6月確定，嗣經臺灣高等
    法院臺南分院以94年度上訴字第1229號，及最高法院以95年
    度台上字第1580號判決駁回上訴確定。上開2 罪接續執行，
    於民國97年11月18日縮短刑期假釋出監，並於99年5 月15日
    假釋期滿，未經撤銷，未執行之刑以已執行論，視為執行完
    畢。詎其猶不知悔改，於99年10月9 日晚間11時許，在其嘉
    義市○區○○○路850巷91弄3號住處飲用高梁酒，迄同年月
    10日凌晨零時許，明知已達不能安全駕駛之程度，仍駕駛車
    牌號碼DW -8000號自用小客車，沿嘉義縣水上鄉嘉南13線由
    北往南行駛，於同年月10日凌晨1 時30分許，行經嘉義縣水
    上鄉內溪村永欽2 號橋，欲由右側車道超越前方由洪溪埤所
    駕駛之車牌號碼C2 -9872號自用小貨車時，原應注意汽車在
    超越前車時應隨時注意兩車距離，且汽車行駛時，駕駛人應
    注意車前狀況，並隨時採取必要之安全措施，而依當時天候
    晴，夜間有照明，柏油路面乾燥無缺陷、無障礙物，視距良
    好，又無不能注意之情事，竟因酒後精神不濟，失控追撞洪
    溪埤之自用小貨車右後方，致洪溪埤及同車乘客洪張惠宜受
    傷（過失傷害部分未據告訴）。詎何政信明知其肇事致他人
    受有傷害，卻因懼怕酒後駕車犯行為警查獲，遂未在現場等
    候警方處理，反而駕車迴轉加速往嘉義市方向逃逸，並將肇
    事車輛停放於嘉義縣水上鄉永欽1 號橋堤防旁邊後步行回家
    。嗣經到場處理車禍之員警依洪溪埤所指示何政信所駕駛車
    輛逃逸方向及該車輛掉落於路面之碎片找到該肇事車輛，於
    該車輛內尋得有何政信姓名之文件，適有自稱何政信親戚之
    男子亦在場，經員警促該男子聯絡何政信至警局說明案情而
    查獲，並測得其口中呼氣酒精濃度達每公升0.43毫克。
二、案經嘉義縣警察局水上分局報告臺灣嘉義地方法院檢察署檢
    察官偵查起訴。
    理  由
一、本件係經被告何政信於準備程序當庭表示認罪，而經本院裁
    定以簡式審判程序加以審理，則依據刑事訴訟法第273條之2
    、同法第159條第2項之規定，不適用傳聞法則有關限制證據
    能力之相關規定，合先敘明。
二、上揭犯罪事實，業據被告於本院準備程序及審理中坦承不諱
    ，核與證人即被害人洪溪埤於警詢及偵訊時、證人即被害人
    洪張惠宜於偵訊時，及證人即本案承辦員警陳映羽於本院審
    理時證述情節相符，並有嘉義縣警察局水上分局柳林派出所
    製作之道路交通事故現場圖、道路交通事故調查報告表、酒
    精測定紀錄表、刑法185條之3案件測試觀察紀錄表各1 份，
    財團法人天主教聖馬爾定醫院診斷證明書2 份，及嘉義警察
    局水上分局道路交通事故照片18張附卷足參（見警卷第9 至
    24、26至27頁），足認被告自白確與事實相符。本案事證明
    確，被告犯行，洵堪認定，應依法論科。
三、核被告所為，係刑法第185條之3之不能安全駕駛動力交通工
    具罪，及刑法第185條之4之肇事致人傷害逃逸罪。所犯上開
    2 罪，犯意各別，行為互殊，應予分論併罰。又被告有犯罪
    事實一所示犯罪科刑及入監執行後假釋出監，於99年5 月15
    日假釋期滿，未經撤銷，未執行之刑以已執行論，視為執行
    完畢之情形，有臺灣高等法院被告前案紀錄表1 份在卷可參
    ，其於受有期徒刑之執行完畢後5 年內故意再犯本件有期徒
    刑以上之刑之各罪，均為累犯，應分別依刑法第47條第1 項
    規定，加重其刑。爰審酌被告高中肄業之智識程度，前有肇
    事逃逸之前案紀錄，其明知酒精對人之意識能力具有不良影
    響，酒後行車對一般往來之公眾及駕駛人自身皆具有高度危
    險性，竟於飲用酒類致不能安全駕駛動力交通工具之狀態下
    ，仍駕車上路致不慎肇事，且於肇事致被害人受傷後，竟棄
    之不顧逕自逃逸，漠視其法律上所應履行之義務，然念及其
    犯後坦承全部犯行，且業與被害人洪溪埤、洪張惠宜2 人和
    解，並同意賠償渠等2人之損害共新臺幣（下同）5萬元（業
    已給付1萬元，餘由被告分期給付），獲被害人2人原諒等一
    切情狀，各量處如主文所示之刑，並定其應執行之刑。
據上論斷，應依刑事訴訟法第273條之1第1項、第299條第1 項前
段，刑法第185條之3、第185條之4、第47條第1項、第51條第5款
，刑法施行法第1條之1第1項，判決如主文。
本案經檢察官邱美英到庭執行職務。
中    華    民    國    99    年    12    月    31    日
                  刑事第五庭    法  官  啟夫
以上正本證明與原本無異。
如不服本判決應於收受判決後10日內向本院提出上訴書狀，並應
敘述具體理由；其未敘述上訴理由者，應於上訴期間屆滿後20日
內向本院補提理由書（均須按他造當事人之人數附繕本）「切勿
逕送上級法院」。告訴人或被害人如對於本判決不服者，應具備
理由請求檢察官上訴，其上訴期間之計算係以檢察官收受判決正
本之日期為準。
中    華    民    國    99    年    12    月    31    日
                                書記官  侯麗茹
附錄本判決論罪科刑法條全文
中華民國刑法第185條之3
（重大違背義務致交通危險罪）
服用毒品、麻醉藥品、酒類或其他相類之物，不能安全駕駛動力
交通工具而駕駛者，處1年以下有期徒刑、拘役或科或併科15 萬
元以下罰金。
中華民國刑法第185條之4（肇事遺棄罪）
駕駛動力交通工具肇事，致人死傷而逃逸者，處6月以上5年以下
有期徒刑。

司法院資訊處製作；財團法人民間司法改革基金會備份。
